【裁判字號】    97,台非,330
【裁判日期】    970717
【裁判案由】    賭博
【裁判全文】
最高法院刑事判決              九十七年度台非字第三三０號
上訴人  最高法院檢察署檢察總長
被  告  甲  ○
上列上訴人因被告賭博案件，對於台灣高雄地方法院中華民國九
十六年十二月二十一日第一審確定簡易判決（九十六年度簡字第
三七六二號，聲請簡易判決處刑案號：台灣高雄地方法院檢察署
九十五年度偵字第一０九六七、一六四七二號），認為部分違法
，提起非常上訴，本院判決如下：
    主  文
原判決關於甲○部分撤銷。
甲○所犯在公眾得出入之場所賭博財物罪，處罰金新台幣參仟元
，減為罰金新台幣壹仟伍佰元，如易服勞役以新台幣壹仟元折算
壹日。犯罪所得新台幣壹仟陸佰元沒收。
    理  由
非常上訴理由稱：「一按判決不適用法則或適用不當者，為違背
法令，刑事訴訟法第三百七十八條定有明文。又判決不載理由或
所載理由矛盾者，其判決當然違背法令，刑事訴訟法第三百七十
九條第十四款亦有明文規定。二經查原判決固於理由內謂被告三
人（指謝先詠、楊千惠、甲○三人）之犯罪時間，均係在九十六
年四月二十四日以前，核符中華民國九十六年罪犯減刑條例第二
條第一項第三款之規定，應減其宣告刑二分之一，但判決主文對
被告甲○賭博部分，僅宣告處罰金新台幣參仟元，並未依上開減
刑條例之規定諭知減刑二分之一，自有判決主文與理由矛盾之違
法。案經確定，且不利於被告，爰依刑事訴訟法第四百四十一條
、第四百四十三條提起非常上訴，以資糾正」等語。
本院按科刑之判決書其宣示之主文，與所載之事實及理由，必須
互相適合，否則即屬理由矛盾，其判決當然違背法令。本件原確
定判決引用檢察官聲請簡易判決處刑書所載，認定被告甲○係在
民國九十六年四月二十四日以前犯本件賭博罪，並在理由內說明
：「被告犯罪時間係在九十六年四月二十四日以前，核符中華民
國九十六年罪犯減刑條例第二條第一項第三款之規定，應減其宣
告刑二分之一」等情。乃原判決於主文內就被告部分僅宣告處罰
金新台幣參仟元，而未減其宣告刑二分之一，揆之上開說明，自
有理由矛盾之違背法令。案經確定，且不利於被告，非常上訴意
旨執以指摘，洵有理由，應由本院將原判決關於被告部分撤銷，
另為判決，以資救濟。又本件原確定判決已於理由內說明被告所
為應依中華民國九十六年罪犯減刑條例第二條第一項第三款予以
減刑，但未於主文內減刑，此與所謂應予減刑而未減刑，應另聲
請裁定減刑之情形不同，附此敘明。
據上論結，應依刑事訴訟法第四百四十七條第一項第一款，中華
民國九十六年罪犯減刑條例第二條第一項第三款，刑法第二條第
一項、第二百六十六條第一項、第三十八條第一項第三款、第四
十二條第三項，現行法規所定貨幣單位折算新台幣條例第二條，
刑法施行法第一條之一，判決如主文。
中    華    民    國  九十七  年    七    月   十七   日
                      最高法院刑事第八庭
                          審判長法官  林  永  茂
                                法官  吳  昆  仁
                                法官  蘇  振  堂
                                法官  蕭  仰  歸
                                法官  何  菁  莪
      本件正本證明與原本無異
                                      書  記  官
中    華    民    國  九十七  年    七    月  二十一  日
                                                Ａ
附錄法條：
刑法第二百六十六條第一項
在公共場所或公眾得出入之場所賭博財物者，處一千元以下罰金
。但以供人暫時娛樂之物為賭者，不在此限。


司法院資訊處製作；財團法人民間司法改革基金會備份。
